臺灣高等法院刑事判決
110年度上易字第1554號
上  訴  人  
即  被  告  范姜福榮



上列上訴人即被告因竊盜案件，不服臺灣桃園地方法院109年度
易字第1013號，中華民國110年5月14日第一審判決（起訴案號：
臺灣桃園地方檢察署108年度偵字第17063號、109年度偵字第152
41號），提起上訴，本院判決如下：
    主  文
上訴駁回。
    事  實
范姜福榮及賴光復（涉嫌竊盜部分業經原審判決確定）共同意圖
為自己不法之所有，基於竊盜之犯意聯絡，分別為下列犯行：
一、於民國108年5月18日5時44分許，范姜福榮騎乘車牌號碼000
    -000號普通重型機車（下稱A機車）搭載賴光復，行經○○市○
    ○區○○路000號前，見劉武松所有，平日由劉心瑩持用之車牌
    號碼000-000號普通重型機車（下稱B機車）停放在該處，認
    有機可乘，於同日5時45分許，由范姜福榮持扣案之機車鑰
    匙及客觀上無法認為兇器之削尖扳手破壞B機車之鑰匙孔，
    賴光復則在一旁把風，待范姜福榮啟動機車電門後，范姜福
    榮、賴光復分別騎乘A機車、B機車離去而得手。
二、又於108年5月20日5時30分許，范姜福榮騎乘A機車搭載賴光
    復，行經○○市○○區○○街0號前，見吳瑞華所有之車牌號碼000
    -000號普通重型機車（下稱C機車）停放在該處，認有機可
    乘，於同日5時34分許，先由賴光復持上述機車鑰匙及削尖
    扳手破壞機車鑰匙孔，范姜福榮則在一旁把風，然因賴光復
    技術不佳無法順利竊得，遂改由范姜福榮持上開工具竊取C
    機車，賴光復則於前方把風，待范姜福榮成功破壞C機車（
    起訴書誤載為B機車）鑰匙孔並啟動電門後，即向賴光復示
    意C機車已發動成功，並先行騎稱A機車離去，隨後由賴光復
    於5時47分許騎乘C機車離去。嗣賴光復於108年5月22日下午
    5時10分許，騎乘C機車行經○○市○○區○○路000巷內前為警攔
    查，並扣得機車鑰匙、削尖扳手各1支，始悉上情。
    理  由
壹、程序部分
一、本件當事人對於本判決所引用下述被告以外之人於審判外之
    陳述，均未爭執其證據能力，復未於言詞辯論終結前聲明異
    議，本院審酌該等證據作成時並無不當取得情形，認以之作
    為本案證據亦屬適當，依刑事訴訟法第159條之5規定，均有
    證據能力。
二、本判決所引用之其他非供述證據，查無違反法定程序取得之
    情形，依同法第158條之4反面解釋，均具證據能力。 　
貳、實體部分
　　訊據上訴人即被告范姜福榮固坦承於事實欄所示時間，騎乘
    A車搭載賴光復前往案發地點，惟否認本案2次竊盜犯行，辯
    稱：因為賴光復要去牽他的車，所以我騎車載他去，賴光復
    牽車時我在現場施打海洛因，不知道他偷車云云。經查：
一、被告於事實一、二所示時間，騎乘A機車搭載賴光復前往案
    發地點，而B機車、C機車分別於上述時間遭竊等情，業經證
    人賴光復、告訴人劉心瑩、被害人劉武松及吳瑞華證述明確
    （偵卷第34-35、46-48、96-97頁），且有現場監視錄影畫
    面翻拍照片、○○市政府警察局車輛尋獲電腦輸入單、車輛詳
    細資料報表、贓物認領保管單及原審勘驗筆錄暨錄影畫面截
    圖可參（偵卷第32、36-44、49-56，原審易字卷第000 -000
    、329-365頁），復為被告所不爭執，此部分事實，應可認
    定。
二、被告參與本件2次竊盜犯行，業經證人賴光復指證明確，且
    有監視器錄影畫面可佐：
(一)證人賴光復就其與被告共同竊取本案2機車之經過，先後證
    述大致相符：
 1、證人賴光復於警詢中證稱：因為被告看我沒車，每次都要載
    我回家嫌麻煩，問我敢不敢騎贓車，所以於108年5月18日5
    時44分許，被告騎車載我到○○區○○街，由他拿扣案之鑰匙及
    削尖扳手下手行竊B機車，我在旁把風，得手後，我騎不到5
    公里就沒油了，2天後被告提議再次下手行竊，故於童年月2
    0日5時30分許，被告騎乘機車載我前往○○火車站旁，看到C
    機車，也是由被告持扣案之鑰匙及削尖扳手下手行竊，我在
    旁把風，得手後由我將C機車駛離等語（偵卷第12-14頁）。
 2、證人賴光復於偵查中證稱：被告於108年5月18日5時44分許
    ，騎機車載我到○○火車站前，因為我叫被告載我回家，他嫌
    太遠不想載我，就說要偷機車給我騎，他當天是用他自備的
    鑰匙和他自製的扳手，破壞B機車的鑰匙孔，我則在場把風
    ，得手後，我騎乘竊得的B機車，被告則騎乘他自己的機車
    離開，後來因為B機車沒油，我就把它丟在路旁，被告又提
    議要再偷一輛機車，隔天被告就載我去○○火車站準備要再偷
    車，偷車的方法跟前一輛機車一樣，且也是由被告下手行竊
    ，我在旁把風，得手後由我騎竊得之C機車，被告則騎失竊
    之機車離去等語（偵卷第65-66、96-97頁）。
 3、證人賴光復於原審審理中證稱：因為我每次都要拜託被告載
    我回家，他嫌麻煩，所以於108年5月18日凌晨5時40分，騎
    車載我到○○市○○區○○路000號前，由被告下手行竊B機車，我
    在旁把風，但因為B機車騎一騎就沒油了，所以被告又於108
    年5月20日5時30許，騎乘機車載我到○○市○○區○○街0號前偷
    車，當天到現場後，我先把C機車車上掛的雨衣掀起來，等
    坐墊乾了以後，我才坐到機車上，我有嘗試要發動，但是我
    不會，所以後來是被告去把機車發動，那時候我在旁邊把風
    ，後來被告把機車發動後，騎著機車來跟我說，並停在旁邊
    等我，我就騎那輛偷的C機車，被告先離開，我再跟著離開
    等語（原審易字卷第305-317頁）。
(二)原審勘驗現場監視錄影畫面之結果，核與賴光復前開指證相
    合，足徵其指證可信：
 1、依原審勘驗108年5月18日之監視錄影畫面（勘驗筆錄詳如附
    件一），顯示被告於該日騎乘機車搭載賴光復至失竊機車附
    近，並騎入樹叢旁之停車場方向，約40秒後賴光復自樹叢旁
    之停車場方向出現，在機車遭竊地點附近徘徊，於10餘秒後
    又走進樹叢而離開監視器畫面，經過約10秒後被告即騎乘原
    機車駛離現場，賴光復則於10餘秒後隨之騎乘失竊機車離開
    現場，有原審勘驗筆錄暨截圖可參（原審易字卷第312-313
    、329-335頁），而上述勘驗結果所見「賴光復在竊車地點 
    附件徘徊約10秒後又走進樹叢」，可知賴光復並非下手竊車
    之人，否則不會出現在鏡頭前徘徊，此核與證人賴光復所證
    「被告騎車載我到現場，由他破壞B機車的鑰匙孔，我在場
    把風，得手後我騎乘竊得的B機車，被告則騎乘他自己的機
    車離開」無違，是認證人賴光復前開證述，應非虛捏。
 2、依原審勘驗108年5月20日監視錄影畫面（勘驗筆錄詳如附件
    二），被告於該日騎乘機車搭載賴光復至案發現場，並騎入
    樹叢旁之停車場方向，由賴光復先在失竊機車附近徘徊並走
    進機車與機車之間，彎腰且身體與手部有持續動作（畫面時
    間05:34:05至05:37:57），期間被告在遠處徘徊，嗣賴光復
    從機車停車區走向附近花圃坐下，被告則往遭竊機車停放位
    置走去，並在某機車旁彎腰停留約1分鐘始離開走回樹叢，
    隨後又騎乘原機車出現，此時賴光復從花圃處起身走向馬路
    ，被告則騎乘機車接近賴光復向其點頭示意，賴光復則往遭
    竊機車停放位置走去，被告在旁等候約1分鐘始騎車離去（
    畫面時間05:42:20至05:43:16），賴光復則於被告騎乘機車
    離去後約1分半鐘，騎乘竊得之機車離去，有原審勘驗筆錄
    暨截圖可參（原審易字卷第314-316、337-365頁）。由上述
    勘驗結果，可見「賴光復先在失竊機車旁有持續3分半鐘之
    身體動作，嗣離開該車走至花圃坐下，隨即由被告走向失竊
    機車停放位置並彎腰停留約1分鐘後離開」、「賴光復隨後
    起身走向該失竊機車，適被告騎乘原機車靠近賴光復並點頭
    示意，嗣被告與賴光復先後各騎1輛機車離開該處」，此與
    證人賴光復所證「我嘗試要發動機車，但我不會，所以由被
    告去發動，我在旁邊把風」、「後來被告把機車發動後，騎
    機車來跟我說」互核相符，足徵賴光復指證本次犯行係由其
    下手行竊然不遂，再換由被告行竊並改由其負責把風等語可
    信。
 3、依原審勘驗監視錄影畫面之結果，B機車遭竊之過程歷時約1
    分鐘（05:44:26至05:45:35）、C機車遭竊歷時約9分鐘（05
    :34:05至05:43:16），可見竊取C機車較B機車所費時間為長
    。參諸證人賴光復所證，B機車係由被告行竊、伊在旁把風
    ，C機車則由伊先下手然未能順利發動該車，故改由被告接
    手、其在旁把風等語，此與上述勘驗結果所示2機車遭竊經
    歷之時間長短相吻合，益徵其指證非虛，況證人賴光復就其
    與被告參與本案2竊盜之角色分工為前開明確之區辨，若非
    實情，當無必要就2次行竊經過為如此細緻之區分，是認其
    所證並無推諉卸責或設詞誣陷被告之情，堪以採信。
三、基上，被告於事實一所示時間騎乘A機車，搭載賴光復前往
    案發地點，由被告下手行竊，賴光復在旁把風，其後竊得B
    機車得手，由賴光復騎乘B機車離開現場；被告於事實二所
    示時間騎乘A機車搭載賴光復前往案發地點，先由賴光復下
    手行竊但未能得手，轉由被告下手，賴光復則在旁把風，其
    後被告竊得C機車並由賴光復騎該車離開現場，而被告先後2
    次均係騎乘A機車先行離開現場等節，已足認定。而被告與
    賴光復基於共同竊取機車之意思，彼此分工協力、利用彼此
    之行為，共同完成本案2竊盜犯行，均為共同正犯甚明。
四、被告雖以前詞置辯，然其所辯與原審勘驗監視錄影畫面結果
    及證人賴光復之證詞並不相符，難信屬實。況被告先後2次
    騎車搭載賴光復至案發現場，第一次（即108年5月18日）於
    現場停留約1分20餘秒始離開；第二次（即108年5月20日）
    則停留超過15分鐘才離去，被告於密接時間內2度騎車載賴
    光復前往案發地點牽車，於該處停留一段時間並目睹賴光復
    牽車，卻辯稱自己對賴光復牽車之經過一無所知，已與常理
    不符。況被告第二次載賴光復前往該處時，被告原停留在較
    遠處之樹叢，並在人行道徘徊，嗣後刻意步行至機車停放區
    ，進而在某機車旁彎腰約1分鐘始離開走回樹叢，且被告彎
    腰位置附近即為C機車之停放地點（偵卷第48-49、51-52、5
    7頁），若如被告所辯，僅單純載賴光復到場牽車，自己在
    旁施用毒品等待，衡情，被告殊無必要在等待期間刻意從樹
    叢處走至失竊機車位置，遑論在該處彎腰、逗留1分鐘，是
    被告所辯不僅與卷證不符，更有違常情，自無可採。
五、綜上所述，本案事證明確，被告犯行均堪認定，應依法論科
    。
參、論罪部分
一、按行為後法律有變更者，適用行為時之法律，但行為後之法
    律有利於行為人者，適用最有利於行為人之法律，刑法第2
    條第1項定有明文。查被告行為後，刑法第320條第1項於108
    年5月29日修正公布，於同年月31日生效。修正前規定「意
    圖為自己或第三人不法之所有，而竊取他人之動產者，為竊
    盜罪，處5年以下有期徒刑、拘役或5百元以下罰金」，修正
    後規定「意圖為自己或第三人不法之所有，而竊取他人之動
    產者，為竊盜罪，處5年以下有期徒刑、拘役或50萬元以下
    罰金」，修正後罰金刑之最重刑度業經提高，經比較新舊法
    ，以修正前之規定較有利於被告，自應適用修正前即被告行
    為時之刑法第320條第1項規定論處。　
二、起訴意旨雖認被告持客觀上足供兇器使用之「削尖扳手」竊
    取B機車及C機車，認其涉犯刑法第321條第1項第3款攜帶兇
    器竊盜罪嫌。而證人賴光復於警詢及偵查中均證稱，被告係
    持扣案之鑰匙及削尖扳手為本案2次犯行（已如前述），可
    見削尖扳手確為被告持以行竊B機車及C機車之犯罪工具無訛
    。而依本院當庭勘驗扣案之削尖扳手，該物為鐵製品，全長
    6.4公分、寬2.7公分、開口處1.7公分、握柄處長3.5公分且
    業經磨製，其尾端處呈尖型；而扣案機車鑰匙全長7.5公分
    、黑色橡膠柄長2.8公分、寬2.2公分，其中鐵製部分長4.7
    公分、寬1公分等節，有本院勘驗筆錄及照片可憑（本院卷
    第151、159-160頁），足見該扳手之長度、寬度與一般車用
    鑰匙相仿，單手持握幾近包覆於手掌中，難以持之擊、刺，
    甚或揮舞、施力攻擊他人，難認客觀上足以威脅人之生命、
    身體、安全，無從認定該物屬於對他人生命、身體及安全客
    觀上有所危險之「兇器」。則依卷存證據難認被告持上述工
    具行竊構成攜帶兇器竊盜罪，是公訴意旨此部分主張尚有誤
    會，惟基本事實同一，本院亦於審理時當庭諭知（本院卷第
    149頁），爰依刑事訴訟法第300條之規定，變更起訴法條如
    上，附此敘明。
三、核被告所為事實欄2次竊盜犯行，均係犯修正前刑法第320條
    第1項之竊盜罪。被告就上開犯行與賴光復有犯意聯絡與行
    為分擔，均為共同正犯。被告所犯上開2罪，犯意各別、行
    為互殊，應分論併罰。
四、被告前因①施用毒品案件，經原審法院以97年度審訴字第641
    號判處應執行有期徒刑9月確定；②施用毒品案件，經本院以
    97年度上訴字第4903號判處應執行有期徒刑1年11月確定；③
    施用毒品案件，經原審法院以97年度審訴字第2550號判處應
    執行有期徒刑1年2月確定；④竊盜案件，經原審法院以98年
    度簡上字第84號判處有期徒刑4月確定；⑤施用毒品案件，經
    原審法院以97年度審訴字第2913號判決判處有期徒刑10月、
    10月、6月（應執行有期徒刑1年11月），其中有期徒刑10月
    部分先行確定，其餘部分經上訴後由本院以98年度上訴字第
    416號撤銷原判決，改判處有期徒刑1年確定。上開①至⑤罪刑
    （就編號⑤先行確定的部分）經原審法院以98年度聲字第320
    5號裁定應執行有期徒刑4年9月確定，入監後與⑤有期徒刑1
    年部分接續執行，於102年2月6日縮短刑期假釋出監（嗣經
    撤銷假釋，尚餘殘刑11月又25日）。再因⑥施用毒品案件，
    經本院以103年度上訴字第2311號判處有期徒刑1年6月確定
    ，入監與上開殘刑接續執行，於105年9月2日執行完畢，有
    本院被告前案紀錄表可查。其於受有期徒刑執行完畢後，5
    年內故意再犯本件有期徒刑以上之2罪，均為累犯。依司法
    院釋字第775號解釋意旨，審酌被告前揭構成累犯之前科為
    竊盜案件，與本件2竊盜罪為相同類型之犯罪，可見其對刑
    罰反應力薄弱，皆有依累犯規定加重其刑之必要，均應依刑
    法第47條第1項之規定加重其刑。
肆、駁回上訴理由
    原審以被告犯罪事證明確，就累犯加重其刑詳加說明，適用
    修正前之刑法第320條第1項規定，並審酌被告不思以正當方
    法獲取所需，為貪圖不法利益，竟犯本件2次竊盜犯行，侵
    害他人財產權，影響民眾對社會治安之信賴及觀感，惟考量
    其犯罪動機、手段、情節、所竊財物價值、已將所竊得財物
    返還被害人，以及本件分工態樣，兼衡其否認犯行之犯後態
    度、智識程度、生活經濟等情狀，各量處有期徒刑6月，定
    應執行有期徒刑10月，並諭知易科罰金之折算標準。另就沒
    收部分敘明：扣案鑰匙及削尖扳手為供被告犯罪所用之物，
    然無事證可認為被告所有，且非違禁物，依刑法第38條第2
    項規定不予沒收；竊得之機車2輛均已實際合法發還被害人
    ，依刑法第38條之1第5項規定不予沒收。經核原判決認事用
    法、量刑及沒收諭知均無不當。被告提起上訴執前詞否認犯
    罪，指摘原判決不當，均無可採，其上訴無理由，應予駁回
    。　　　　　　　
據上論斷，應依刑事訴訟法第368條、第300條，判決如主文。
本案經檢察官許鈺茹到庭執行職務。
中　　華　　民　　國　　110 　年　　12　　月　　22　　日
                  刑事第二十五庭審判長法  官 邱滋杉
                                      法  官 黃翰義
                                      法  官 邱瓊瑩
以上正本證明與原本無異。
不得上訴。
                                      書記官 桑子樑
中　　華　　民　　國　　110 　年　　12　　月　　22　　日
附錄：本案論罪科刑法條全文
修正前中華民國刑法第320條
意圖為自己或第三人不法之所有，而竊取他人之動產者，為竊盜
罪，處5年以下有期徒刑、拘役或5百元以下罰金。
意圖為自己或第三人不法之利益，而竊佔他人之不動產者，依前
項之規定處斷。
前二項之未遂犯罰之。
附件一
勘驗檔案：
00000000（租10602）○○路、○○街口-3.○○路往○○○路方向（全）[
0000-00-00 000000] -00000000-000000.mp4
畫面為兩線單行車道，雙邊設有機車停車位，均停有機車（下稱路邊左排機車停車區和路邊右排停車區），畫面上方為樹叢，樹叢左邊設有停車場，畫面右下方載有日期及時間，畫面開始為「05/18/0000 00:00:00」，當天地面潮濕。 【勘驗結果】 於畫面時間05:44:11一輛其後座搭載另一名乘客之機車（下稱Ｘ車）由畫面下方騎出，往前行駛至畫面上方時，於畫面時間05:44:26左轉至樹叢旁之停車場。 於畫面時間05:45:08，有一人（下稱甲男）自畫面上方樹叢旁之停車場走往路邊左排機車停車區，站在該處等候，於畫面時間05:45:26甲男又左轉走回樹叢內。 於畫面時間05:45:35，一淺色機車（Ｙ車）自畫面上方樹叢旁之停車場騎出。 於畫面時間05:45:37，Ｙ機車右轉至畫面上方之街道。 於畫面時間05:45:40，Ｙ機車停在畫面上方之街道數秒。 於畫面時間05:45:44，Ｙ機車起步，自畫面上方街道往畫面下方街道行駛。 於畫面時間05:45:50，Ｙ機車往鏡頭方向騎來。 於畫面時間05:45:51，Ｙ機車車往畫面下方騎去，離開畫面。 於畫面時間05:45:53，另一機車（Ｚ車）自畫面上方由左側停車場騎出。 於畫面時間05:46:05，Ｚ車往畫面下方騎去，離開畫面。 備註： 1、賴光復於原審審理中稱：X車及Y車是范姜福榮騎乘的機車，Z車是我們當天偷的機車，當天我是騎Z車離開現場，甲男是我，當時我在把風等語（見原審易字卷第313頁）。 2、被告於原審審理中稱：我騎X車載賴光復去，Y車是我的車，就是載賴光復去的那輛車（見原審易字卷第228頁）。 

附件二
勘驗檔案：
00000000（租10602）○○路、○○街口-3.○○路往○○○路方向（全）[
0000-00-00 000000] -00000000-000000.mp4
畫面為兩線單行車道，雙邊設有機車停車位，均停有機車（下稱路邊左排機車停車區和路邊右排停車區），畫面右下方載有日期及時間，畫面開始為「05/20/0000 00:00:00」。 【勘驗結果】 於畫面時間05:30:49，一機車騎士戴著藍色安全帽、著短袖Ｔ恤（下稱丙男），其後搭載另一名著深藍色上衣、黑色長褲未戴安全帽，其身形較為魁武之男子（下稱丁男）兩人騎乘機車（下稱Ａ車）自畫面下方騎出，往前行駛至畫面上方。 兩人於畫面時間05:31:01左轉，於畫面時間05:31:05，騎進畫面上方樹叢旁停車場，離開畫面。 於畫面時間05:31:31有人自畫面上方之樹叢走出，在人行道停留數秒，走往機車後不久於畫面時間05:31:56又轉頭走回樹叢旁停車場內。 於畫面時間05:33:51有一人自樹叢旁停車場走出，於畫面時間05:34:05走至路邊左排機車停車區，隨後走進機車與機車間，該人彎腰在機車間手部持續有動作，但看不清楚。 於畫面時間05:34:29該人從路邊左排機車停車區走出至人行道，並在人行道來回走來走去，於畫面時間05:35:22走近至「Ｐ24」停車場之招牌處，依畫面可見該人著深色T 恤、黑色長褲（丁男），站在停車場招牌處往前方看。 於畫面時間05:35:37丁男轉身，可見該人右手未持物品，左手未知有無握有東西，隨後該人在人行道上緩慢往回走，有時逗留。 於畫面時間05:36:53丁男往回走至靠近畫面上方樹叢處，並左轉走進樹叢旁停車場內。 於畫面時間05:37:29有一人（似為丁男，畫面模糊看不清楚）自樹叢走出，並走至停放於路邊左排機車停車區中央之人行道上，於畫面時間05:37:43轉身往前走，於畫面時間05:37:57走進機車與機車間，隨後似為丁男之男子，站在其中一台機車旁，其身體及手部持續有動作，但看不清楚。 於畫面時間05:38:58另有一人（似為丙男，畫面模糊看不清楚）也自樹叢走出，並走至路邊左排機車停車區旁人行道上。 於畫面時間05:39:17似為丁男之男子從路邊左排機車停車區之機車間走回人行道上，並往前走，於畫面時間05:39:30、05:39:43依序有兩台路人騎乘機車至「Ｐ24」停車場之招牌前方之機車停車位，並將其機車置放於上開停車位，此時有另一男子（看不清楚，似為丙男）仍在遠處靠近樹叢停車場之人行道上徘徊，於畫面時間05:39:51另似為丁男之男子經過「Ｐ24」停車場之招牌處，繼續往前走，於畫面時間05:40:11走至水泥花圃處坐下。 待兩人路人依序停車完畢，走離機車後，於畫面時間05:42:20，似為丙男之男子，往前走至路邊左排機車停車區機車與機車停放之間，該人彎腰在同一台機車間，直到畫面時間05:43:16似為丙男之男子才從路邊左排機車停車區之機車間走出至人行道，並往回走，於畫面時間05:43:28似為丙男之男子走回畫面上方靠近樹叢處。 於畫面時間05:44:08似為丙男之男子自畫面上方樹叢處之停車場騎乘淺色機車（可能為Ａ機車，看不清楚）出現。 原坐在水泥花圃處之似為丁男之男子於畫面時間05:44:14起身，並走向馬路。 於畫面時間05:44:20似為丙男之男子將機車騎至畫面中央靠近水泥花圃處，與似為丁男之男子碰面。 似為丙男之男子騎乘Ａ機車靠近似為丁男之男子，似為丙男之男子於畫面時間05:44:20並點頭示意，似為丁男之男子並繼續往回走，隨後似為丙男之男子將機車騎至路邊右排機車停車區置放。 於畫面時間05:45:05似為丁男之男子走至「Ｐ24」停車場之招牌前方之機車停車位，並走進先前丙男走進之路邊左排機車停車區之機車間位置（下稱系爭機車位置）。 於畫面時間05:45:23似為丙男之男子將Ａ機車掉頭，並往畫面騎來，此時可見似為丙男之男子頭戴藍色安全帽、著短袖Ｔ恤（與丙男所戴安全帽相同）騎乘之Ａ機車為銀色。 於畫面時間05:45:26丙男往畫面下方騎乘，離開現場。 於畫面時間05:47:12似為丁男之男子自B車停放位置將系爭機車騎出，於畫面時間05:47:15並往前行駛，於畫面時間05:47:24騎至鏡頭前，此時可見似為丁男之男子未戴安全帽，著藍色短袖Ｔ恤騎乘B機車（該機車為銀色，機車前方有置物籃），於畫面時間05:47:25往畫面下方騎乘，離開畫面。 備註： 1、賴光復於原審審理中稱：丙男是范姜福榮，丁男是我，A車是范姜福榮自己的機車，他載我到現場那台車，B車是我們偷的第二台機車等語；被告范姜福榮於本院審理中稱：一開始騎車進去的是我，後面載的是丁男賴光復，A車是我騎去的車，B車是被告賴光復後來騎的車等語（見原審易字卷第316-317頁）。 2、疑似為丙男之男子穿著及所戴之安全帽與丙男相同，似為丁男之男子之穿著與丁男相同，可認似為丙男、丁男之男子，實則為丙男及丁男。